臺灣新北地方法院板橋簡易庭簡易民事判決
111年度板簡字第1480號
原      告  鄭榮豐  

被      告  王維愿  
上列當事人間請求侵權行為損害賠償事件，原告提起刑事附帶民
事訴訟（111年度審交附民字第64號），經刑事庭裁定移送審理
，於民國111年8月3日言詞辯論終結，本院判決如下：
    主  文
被告應給付原告新臺幣玖萬參仟柒佰參拾元，及自民國一百一十
一年一月二十三日起至清償日止，按年息百分之五計算之利息。
原告其餘之訴駁回。
本判決原告勝訴部分得假執行；原告其餘假執行之聲請駁回。
    事實及理由
一、本件被告經合法通知，未於言詞辯論期日到場，查無民事訴
    訟法第386條所列各款情事，應准原告之聲請，由其一造辯
    論為判決，合先敘明。
二、原告起訴主張：被告未領有合格駕駛執照，於民國109年12
    月2日8時25分許，駕駛向訴外人古凱城所借用之車牌號碼00
    0-0000號自用小客車搭載訴外人劉芝佑沿新北市中和區中正
    路往新店方向行駛，於行經中和區中正路21號前，本應注意
    車前狀況及兩車並行之間隔，並隨時採取必要之安全措施，
    依當時情形雨天、日間有自然光線、柏油路面無缺陷、無障
    礙物、視距良好、並無不能注意之情事，竟疏未注意同向前
    方由原告騎乘之車牌號碼000-000號普通重型機車而自後方
    追撞，原告因而人車倒地並受有腦挫傷、左側膝部擦傷、頸
    部挫傷、左側胸壁挫傷等傷害。爰請求被告賠償下列金額：
　㈠醫療費用新臺幣（下同）980元。
　㈡車損費用27,500元。
　㈢精神慰撫金151,520元，總計180,000元。
　　為此，爰依侵權行為損害賠償之法律關係提起本訴，並聲明
    ：被告應給付原告180,000元，及自刑事附帶民事起訴狀繕
    本送達翌日起至清償日止，按年息百分之5計算之利息。
三、原告主張之事實，業經提出台北慈濟醫院急診醫療費用收據
    暨診斷證明書及機車維修估價單等件影本為證，且經本院以
    111年度審交簡字第11號刑事判決刑事簡易判決判處「王維
    愿汽車駕駛人，無駕駛執照駕車，而犯過失傷害罪，處有期
    徒刑參月，如易科罰金，以新臺幣壹仟元折算壹日。」在案
    ，業經本院核閱上開刑事卷宗無誤，被告已於相當期日受合
    法通知，而未於言詞辯論期日到庭，亦未提出其他書狀作何
    聲明或陳述，依法視同自認，自堪認原告之主張為真實。
四、按「因故意或過失，不法侵害他人之權利者，負損害賠償責
    任」、「汽車、機車或其他非依軌道行駛之動力車輛，在使
    用中加損害於他人者，駕駛人應賠償因此所生之損害。但於
    防止損害之發生，已盡相當之注意者，不在此限。」、「不
    法侵害他人之身體或健康者，對於被害人因此喪失或減少勞
    動能力或增加生活上之需要時，應負損害賠償責任。」、「
    不法侵害他人之身體、健康、名譽、自由、信用、隱私、貞
    操，或不法侵害其他人格法益而情節重大者，被害人雖非財
    產上之損害，亦得請求賠償相當之金額」，民法第184條第1
    項前段、第191條之2、第193條第1項、第195條第1項分別定
    有明文。本件被告對原告有侵權行為，已如前述，被告自應
    負損害賠償責任，縱非財產上損害，原告亦得請求賠償相當
    之金額。茲就原告據以請求被告賠償之項目及金額逐項審酌
    如下：
  ㈠醫療費用980元部分：
    原告主張因受傷支出醫療費用980元乙節，業據其提出醫療
    費用收據及診斷證明書等件影本為證，經核與原告所受傷勢
    之治療相符相當，為治療所必需，而被告亦未到庭爭執，是
    原告請求被告賠償醫療費用980元，自屬有據。
　㈡機車受損費用27,500元部分：
    按不法毀損他人之物者，被害人得請求賠償其物因毀損所減
    少之價額，復為民法第196條所明定。依此規定請求賠償物
    被毀損所減少之價額，固得以修復費用為估定之標準，但以
    必要者為限（如修理材料以新品換舊品，應予折舊）。經查
    ，系爭車輛係於102年6月出廠，有行照資料附卷可稽，至10
    9年12月2日受損時，車輛受損時使用已有7年5月17日，依行
    政院公布之固定資產耐用年數表及固定資產折舊率表，系爭
    機車之耐用年數為3年，依定率遞減法每年折舊千分之536，
    其最後一年之折舊額，加歷年折舊累積額，總和不得超過該
    資產成本原額之十分之九之計算方法，其折舊所剩之殘值為
    十分之一即2,750元(計算式：27,500元×1/10=2,750元)為原
    告得請求被告賠償之系爭車輛修車費用。逾此部分之請求，
    於法無據，不能准許。
  ㈢精神慰撫金151,520元部分：
    按非財產上損害之慰撫金數額，究竟若干為適當，應斟酌兩
    造身分、地位及經濟狀況，俾為審判之依據，最高法院著有
    76年臺上字第1908號判例足資參考。原告主張因被告之過失
    傷害，致使原告受有腦挫傷、左側膝部擦傷、頸部挫傷、左
    側胸壁挫傷等傷害，因此身心受創至鉅，請求慰撫金151,52
    0元，本院爰審酌原告學歷為國中肄業、從事服務業、月薪
    約150,000元、名下有汽車1部及機車2部、另有不動產貸款
    中，及本件事故原因、被告實際加害情形、原告所受傷勢及
    原告精神上受損害程度等一切情狀，認原告請求被告賠償精
    神慰撫金151,520元，核屬過高，應減為90,000元，始為允
    當，逾此部分，不應准許。
  ㈣綜上，本件原告得請求被告賠償之金額為93,730元（計算式:
    980元+2,750元+90,000元=93,730元）。
五、從而，原告依侵權行為之法律關係，請求被告應給付原告93
    ,730元，及自刑事附帶民事起訴狀繕本送達翌日即111年1月
    23日起至清償日止，按年息百分之5計算之利息，為有理由
    ，應予准許。逾此部分之請求，即屬無據，應予駁回。
六、本件原告勝訴部分係依簡易訴訟程序所為被告敗訴之判決，
    爰依職權宣告假執行；原告敗訴部分，其假執行之聲請已失
    所付麗，應併予駁回。
七、本件事證已臻明確，兩造其餘之主張、陳述暨攻擊防禦方法
    與證據，經本院斟酌後，認與本件判決結果已不生影響，故
    不一一加予論述，附此敘明。
八、本件係刑事附帶民事訴訟，而由本院刑事庭移送民事庭者，
    依刑事訴訟法第504條第2項之規定，免納裁判費，且至本件
    言詞辯論終結時，亦未發生其他訴訟費用，故無從確定訴訟
    費用之數額。
中　　華　　民　　國　　111 　年　　8 　　月　　24　　日
                  臺灣新北地方法院板橋簡易庭
                            法  官  呂安樂
以上為正本係照原本作成。
如不服本判決，應於送達後20日內，向本院提出上訴狀並表明上
訴理由，如於本判決宣示後送達前提起上訴者，應於判決送達後
20日內補提上訴理由書（須附繕本）。
中　　華　　民　　國　　111 　年　　8 　　月　　24　　日
                            書記官  魏賜琪